【裁判字號】    98,訴,351
【裁判日期】    980311
【裁判案由】    毒品危害防制條例
【裁判全文】
臺灣板橋地方法院刑事判決               98年度訴字第351號
公  訴  人  臺灣板橋地方法院檢察署檢察官
被      告  甲○○
上列被告因違反毒品危害防制條例案件，經檢察官提起公訴（98
年度毒偵字第151 號），本院合議庭以裁定進行簡式審判程序，
判決如下：
    主  文
甲○○施用第一級毒品，累犯，處有期徒刑捌月。又施用第二級
毒品，累犯，處有期徒刑陸月。應執行有期徒刑壹年。
    事  實
一、甲○○前因施用毒品案件，經臺灣臺北地方法院以95年度毒
    聲字第794 號裁定將其送往勒戒處所觀察、勒戒後，認有繼
    續施用毒品之傾向，再經該院以96年度毒聲字第125 號裁定
    令入戒治處所施以強制戒治，而於民國96年12月6 日強制戒
    治執行完畢釋放，由臺灣臺北地方法院檢察署檢察官以96年
    度戒毒偵字第210 號為不起訴處分確定。甲○○另因竊盜案
    件，經本院以93年度易字第457 號判處有期徒刑1 年確定，
    又因竊盜案件，經本院以94年度簡字第1269號判處有期徒刑
    6 月確定，再因竊盜案件，經本院以95年度簡字第5650號判
    處有期徒刑6 月確定，上開3 項有期徒刑嗣經法院裁定減刑
    並接續執行，而於97年7 月26日縮刑期滿執行完畢。詎甲○
    ○仍不知悔改，明知海洛因及甲基安非他命分別為毒品危害
    防制條例第2 條第2 項第1 款、第2 款所規定之第一級毒品
    及第二級毒品，竟基於施用第一級毒品海洛因之犯意，於上
    開強制戒治執行完畢後5 年內之97年11月1 日中午12時許，
    在其所居住位於臺北縣板橋市○○○街35號「億苑旅社」第
    503 號房內，以將海洛因加水稀釋後再以針筒注射入體內之
    方式，施用第一級毒品海洛因（該注射針筒業經丟棄而滅失
    ）；另基於施用第二級毒品甲基安非他命之犯意，於97年10
    月31日下午3 時許，亦在上址「億苑旅社」第503 號房內，
    以將甲基安非他命置於吸食器內加熱燒烤吸食其煙霧之方式
    ，施用第二級毒品甲基安非他命（該吸食器亦經丟棄而滅失
    ）；嗣於97年11月2 日凌晨1 時10分許，在上址「億苑旅社
    」第503 號房內為警查獲，經警採集甲○○之尿液送檢驗後
    ，發現呈毒品陽性反應，始偵得上情。
二、案經臺北縣政府警察局板橋分局報請臺灣板橋地方法院檢察
    署檢察官偵查起訴。
    理  由
一、上揭事實，業據被告甲○○於本院審理時坦白承認；且被告
    於為警查獲後所採集之尿液，經送請臺灣檢驗科技股份有限
    公司以酵素免疫分析法初步檢驗、氣相層析質譜儀法確認檢
    驗之檢驗結果，確呈海洛因代謝物嗎啡、可待因及甲基安非
    他命陽性反應，有該檢驗機構出具之濫用藥物檢驗報告1 紙
    附卷可稽，足認被告上開自白，核與事實相符。又被告前因
    施用毒品案件，經臺灣臺北地方法院以95年度毒聲字第794
    號裁定將其送往勒戒處所觀察、勒戒後，認有繼續施用毒品
    之傾向，再經該院以96年度毒聲字第125 號裁定令入戒治處
    所施以強制戒治，而於96年12月6 日強制戒治執行完畢釋放
    ，由臺灣臺北地方法院檢察署檢察官以96年度戒毒偵字第21
    0 號為不起訴處分確定，此亦有臺灣高等法院被告前案紀錄
    表1 份在卷可憑；本件事證明確，被告施用毒品犯行，堪以
    認定。
二、按海洛因及甲基安非他命分別為毒品危害防制條例第2 條第
    2 項第1 款、第2 款所規定之第一級毒品及第二級毒品。核
    被告施用海洛因之行為，係犯毒品危害防制條例第10條第1
    項之施用第一級毒品罪，其施用甲基安非他命之行為，係犯
    同條例第10條第2 項之施用第二級毒品罪；被告施用前後持
    有第一級毒品海洛因、第二級毒品甲基安非他命之低度行為
    ，應為其施用之高度行為所吸收，均不另論罪。被告所犯上
    開二罪，犯意各別，罪名互異，應予分論併罰。又被告有如
    事實欄第1 項所載之犯罪科刑及執行紀錄，有臺灣高等法院
    被告前案紀錄表在卷可參，其於受有期徒刑之執行完畢後，
    5 年內故意再犯本件有期徒刑以上之罪，為累犯，應依刑法
    第47條第1 項規定加重其刑。爰審酌被告前已因施用毒品而
    受不起訴處分之寬典，猶不知警惕而再犯本件之罪，顯見其
    自制力薄弱，惟其施用毒品僅屬自殘行為，對於他人之法益
    尚無直接之侵害，及其犯後坦承犯行，態度尚稱良好等一切
    情狀，量處如主文所示之刑，並定其應執行之刑。
據上論斷，應依刑事訴訟法第273 條之1 第1 項、第299 條第1
項前段，毒品危害防制條例第10條第1 項、第2 項，刑法第11條
前段、第47條第1 項、第51條第5 款，判決如主文。
本案經檢察官劉仕國到庭執行職務
中    華    民    國    98    年     3    月    11    日
                刑事第十四庭  法  官  劉景宜
上列正本證明與原本無異。
如不服本判決，應於判決送達後10日內敘明上訴理由，向本院提
出上訴狀 (應附繕本) ，上訴於臺灣高等法院。其未敘述上訴理
由者，應於上訴期間屆滿後20日內向本院補提理由書「切勿逕送
上級法院」。
                              書記官  謝秀青
中    華    民    國    98    年    3     月    12    日
附錄本案論罪科刑法條全文：
毒品危害防制條例第10條第1 項、第2 項
毒品危害防制條例第10條
施用第一級毒品者，處 6 月以上 5 年以下有期徒刑。
施用第二級毒品者，處 3 年以下有期徒刑。


司法院資訊處製作；財團法人民間司法改革基金會備份。
